臺灣臺中地方法院行政訴訟判決
111年度交字第105號
原      告  陳語璇  
被      告  臺中市交通事件裁決處
                      設臺中市○○區○○○路00號
代  表  人  黃士哲    住同上
訴訟代理人  黃曉妍律師
上列當事人間交通裁決事件，原告不服被告民國111年03月04日
中市裁字第68-GDJ413397號裁決書，提起行政訴訟，本院判決如
下：
    主  文
原告之訴駁回。
訴訟費用新臺幣參佰元由原告負擔。
    事實及理由
一、程序事項：
　　按行政訴訟法第237條之7規定，交通裁決事件之裁判，得不
    經言詞辯論為之。本件屬交通裁決事件，依兩造所述各節及
    卷內資料其事證已臻明確，本院認無經言詞辯論之必要，爰
    不經言詞辯論而為判決。
二、事實概要：
　　原告所有號牌BMA-6930號自用小客車(下稱系爭車輛）於民
    國110年12月16日9時45分許，行經臺中市○○區○○路0000號前
    快車道，因「限速60公里，經檢定合格儀器測照，時速71公
    里，超速11公里(未滿20公里)」之違規行為，為臺中市政府
    警察局第六分局（下稱舉發機關）員警認定該車違反道路交
    通管理處罰條例第40條之規定，逕行對車主即原告掣開第GD
    J413397號舉發違反道路交通管理事件通知單。原告未於到
    案期限檢具事證及應歸責人相關資料，向被告告知應歸責人
    ，被告即依道路交通管理處罰條例第85條第4項規定，推定
    原告有過失，並依道路交通管理處罰條例第85條第1項後段
    「仍依本條例各該違反條款規定處罰」之規定，續於111年3
    月4日以中市裁字第68-GDJ413397號裁決書（下稱原處分）
    ，依道路交通管理處罰條例第40條、第63條第1項第1款及「
    違反道路交通管理事件統一裁罰基準表」之規定，按期限內
    到案之基準，裁處原告第1階段罰鍰新臺幣（下同）1,600元
    並記違規點數1點。
三、原告主張略以：
　　經原告實地勘察於中科路1415號前快車道之速限告知，已被
    路樹擋住，導致本人無法辨識，又因此路段為下橋路段，且
    路面寬大達到四至五線道，故開車要安全還要兼顧速限之注
    意，有礙駕駛安全之疑慮等語。並聲明：原處分撤銷。
四、被告答辯略以：
　  原告所附之照片僅能表示拍攝時間警方未執行「超速取締勤
    務」，無從證明違規行為當時之情形。按第7條之2第3項並
    未明文規定不得以非固定式科學儀器取得證據資料，僅限制
    科學儀器前100公尺至300公尺間明顯標示「測速取締標誌」
    即可。警方自得依據時段車流量、肇事發生率或民眾檢舉等
    交通安全相關因素於適當時點設置。又違規路除設立限速標
    誌外，尚於每條車道上繪設限速標線「60」，難認它用路人
    於系爭路段有不能注意或難以注意速限之情。被告自難逕為
    對原告有利之認定等語。並聲明：原告之訴駁回。
五、本院之判斷：
(一)按「汽車駕駛人，行車速度，超過規定之最高時速，或低於
    規定之最低時速，除有第43條第1項第2款情形外，處新臺幣
    1千2百元以上2千4百元以下罰鍰。」、「汽車駕駛人有下列
    各款所列條款之一者，除依原條款處罰鍰外，並予記點：一
    、有……第40條……情形之一者，各記違規點數1點。」道路交
    通管理處罰條例第40條、第63條第1項第1款定有明文。又依
    違反道路交通管理事件統一裁罰基準表之規定，汽車駕駛人
    行車速度，超過規定之最高時速20公里以內，逾越期限內繳
    納或到案聽候裁決者，統一裁罰基準1,600元。
(二)依本件超速違規之測速採證相片（見本院卷第67頁）所示，
    日期：2021/12/16、時間：09：45：14、地點：臺中市○○區
    ○○路0000號前快車道、案號：000014A、速度：71Km/h、速
    限：60Km/h、合格證號：M0GA0000000A，測得車尾方向之速
    度為71Km/h，且經檢視受測車輛即系爭車輛（車牌號碼為00
    0-0000號）無誤，可知於上開時、地為此測速儀器測得系爭
    車輛之行車速度為71Km/h，然該路段之速限為60Km/h，系爭
    車輛超過規定之最高時速，超速11公里，並為原告所不爭執
    ，是就此部分之事實，應可認定。
(三)再查，本件違規地點乃一般道路，依前揭道路交通管理處罰
    條例第7條之2第1項第7款、第2項第9款及第3項規定，舉發
    機關員警採用固定式或非固定式科學儀器取得證據資料證明
    者，應於100公尺至300公尺間，明顯標示之。本件雷達測速
    器設置在臺中市○○區○○路0000號前，而該雷達測速器前方10
    0公尺，確實設置測速取締標誌及警告牌，用以提醒駕駛人
    應依規定限速行駛及前方路段有測速取締執法，該標誌之豎
    立位置明顯可見，亦未遭樹木或他物遮蔽之情，有警52警示
    牌（見本院卷第67頁反面頁）在卷可稽，足認舉發機關員警
    取締系爭車輛上開超速違規時，已符合前揭條文規定，於取
    締違規地點之前方1百公尺至3百公尺間為明顯標示，已盡告
    知駕駛人依速限駕駛之作為義務，促請駕駛人為不得違規超
    速行駛之注意。而原告提出現場照片並主張告示牌遭路樹擋
    住等語，僅能證明原告違規「後」該路段之告示牌有遭路樹
    擋住，並不能為違規「當時」有遮蔽視線之證明。依上開說
    明可知，舉發機關既已舉證當時系爭車輛違規以及告示牌設
    置位置，經本院審酌舉發機關提出之事證應無違誤，原告所
    有系爭車輛確實於上開時、地違規超速，自已構成道路交通
    管理處罰條例第40條之違規。
(四)綜上所述，原告違規事證明確，被告依法所為原處分並無違
    誤，原告訴請撤銷，為無理由，應予駁回。
六、本件事證已臻明確，兩造其餘主張及陳述，經核於判決結果
    不生影響，爰不逐一論列，附此敘明。
七、本件第一審裁判費為300元，應由原告負擔，爰確定第一審
    訴訟費用額如主文第2項所示。
據上論結，本件原告之訴為無理由，依行政訴訟法第237條之7、
第98條第1項前段、第237條之8第1項，判決如主文。
中　　華　　民　　國　 111　　年　　9　　月　　30 　　日
　　　　　　　　　行政訴訟庭　法　官  吳俊螢
上為正本係照原本作成。
如不服本判決，應於送達後20日內，向本院提出上訴狀，其未表
明上訴理由者，應於提出上訴後20日內向本院補提理由書（均須
按他造人數附繕本）。上訴理由應表明關於原判決所違背之法令
及其具體內容，或依訴訟資料可認為原判決有違背法令之具體事
實。
中　　華　　民　　國　 111　　年　　9　　月　　30   　日
                              書記官  王素珍